【裁判字號】    89,交簡上,31
【裁判日期】    890426
【裁判案由】    公共危險
【裁判全文】
臺灣臺北地方法院刑事判決                        八十九年度交簡上字第卅一號
    上 訴 人即
    被      告  甲○○
右上訴人因公共危險案件，不服本院臺北簡易庭（八十八年度北交簡字第六十五號）
於中華民國八十九年一月廿六日所為第一審刑事簡易判決（起訴案號：八十八年度偵
字第二四三九四號）提起上訴，本院管轄第二審合議庭判決如左：
        主      文
上訴駁回。
        事      實
一、甲○○於八十八年十月廿三日晚十一時許起，在臺北市○○區○○街某位友人住
    處，與六、七位友人服用酒類洋酒ＸＯ至翌日（廿四日）凌晨零時卅分許，已達
    反應較慢及感覺減低而不能安全駕駛動力交通工具之程度，猶駕駛一輛動力交通
    工具即車牌DQQ-983 號輕型機器腳踏車欲返回東園街住處，於同日凌晨零時四十
    分許，途經西寧南路、漢口街（起訴書及原審誤載：漢中街）交岔路口，因違規
    紅燈右轉，為臺北市政府警察局萬華分局警備隊執行路檢勤務員警發覺攔檢並測
    試其吐氣所含酒精成份已達每公升0.67毫克（起訴書及原審誤載：0.76毫克）。
二、案經臺北市政府警察局萬華分局移送臺灣臺北地方法院檢察署檢察官偵查聲簡易
    判決處刑。
        理      由
一、右揭事實，業據被告甲○○於警訊中供承不諱，其為警攔檢測試其吐氣所含酒精
    濃度達每公升0.67毫克，並有吐氣所含酒精成份測試成果表壹紙在卷可資佐證。
    按一般行為人飲酒後如其呼氣酒精濃度達於每公升0.5 毫克時，即有反應較慢、
    感覺減低、影響駕駛之輕到中度之中毒症狀，有行政院國軍退除役官兵輔導委員
    會臺北榮民總醫院八十八年八月五日(八八)北總內字第二六八六八號函影本壹紙
    附卷可稽，且行為人飲酒後其呼氣中酒精濃度如達每公升0.55毫克，其肇事率為
    一般未飲酒者之十倍，亦有中央警察大學交通學系暨交通管理研究所教授蔡志中
    之研究報告影本壹紙在卷可憑。本件被告甲○○係領有駕駛執照之人，其就道路
    交通安全規則第九十條「駕駛人駕駛汽車應遵守道路交通標誌、標線、號誌之指
    示」及「道路交通標誌標線號誌設置規則」第二百零六條第五款第一目「車輛面
    對圓形紅燈表示禁止通行，不得超越停止線或進入路口」等規定，自應知之甚稔
    ，其於前揭時地竟疏未注意而違規紅燈右轉行駛，足見其服用酒類後，確有反應
    較慢及感覺減低而不能安全駕駛之情形，否則應無不遵守交通號誌紅燈之指示暫
    停而違規右轉之理？是被告甲○○於本院審理中空言辯稱「我喝了酒之後，仍很
    清醒。我不希望留下紀錄」云云，無非係畏罪卸責之詞，不足採信。本件事證明
    確，被告甲○○之犯行洵堪認定，應予依法論科。
二、核被告甲○○所為，係犯刑法第一百八十五條之三服用酒類不能安全駕駛動力交
    通工具而駕駛罪。原審以被告甲○○犯行明確而適用上開法條判處罰金貳萬元，
    如易服勞役，以佰元折算壹日，經核認事用法並無不當，應予維持。被告甲○
    ○猶執陳詞上訴，指摘原審判決不當，為無理由，應予駁回。
據上論斷，應依刑事訴訟法第四百五十五條之一第一項、第三項，第三百六十八條，
判決如主文。
本案經檢察官陳錫柱到庭執行職務
中      華      民      國    八  十  九    年     四     月    廿六    日
                              審判長法  官  李  春  地
                                    法  官  林  政  憲
                                    法  官  鍾      華
右正本證明與原本無異
本件不得上訴。
                                    書記官  黃  繡  琴
中      華      民      國    八  十  九    年     五     月     一     日


司法院資訊處製作；財團法人民間司法改革基金會備份。
